臺灣桃園地方法院民事判決
111年度訴字第839號
原      告  蘇慶禧  

被      告  胡翊軒  
            謝賴純妹
兼  上一人 
訴訟代理人  謝岱樺  
上列當事人間請求損害賠償等事件，於民國111年10月12日辯論
終結，本院判決如下：
    主      文
原告之訴駁回。
訴訟費用由原告負擔。
    事實及理由
壹、程序方面
    按訴狀送達後，原告不得將原訴變更或追加他訴。但被告同
    意者，不在此限。被告於訴之變更或追加無異議，而為本案
    之言詞辯論者，視為同意變更或追加。民事訴訟法第255條
    第1項但書第1款、第2項定有明文。本件原告起訴時聲明：
    「被告應給付原告新臺幣（下同）340萬元。」（臺灣臺北
    地方法院111年度訴字第1324號卷9頁），嗣於民國111年9月
    7日本院言詞辯論期日當庭追加聲明為：「被告應連帶給付
    原告340萬元。」（本院卷一215頁），被告於訴之追加無異
    議，而為本案之言詞辯論，依上開說明，視為同意追加，應
    予准許。
貳、實體方面
一、原告主張：
  ㈠被告胡翊軒於101年間介紹原告購買桃園市○○區○○街00巷00弄
    00○00號之房地（下分稱系爭00號房地、系爭00號房地，合
    稱系爭不動產），系爭不動產實際成交價格為640萬元，胡
    翊軒以偽造之買賣契約欺騙原告價金為680萬元，致原告受
    有40萬元損失（下稱系爭偽造契約行為），本院民事庭106
    年度簡上字第90號事件已就此事實判決胡翊軒應給付原告20
    萬元確定（下稱系爭侵權判決），但胡翊軒迄未給付，請求
    判決胡翊軒應給付原告20萬元。
　㈡原告委由胡翊軒就系爭不動產進行裝修工程，已支付將近全
    額修繕費用，工程進度卻未及一半，原告僅能以低於市價之
    每戶400萬元出售予訴外人林志洋，而系爭不動產於109年間
    經誠立不動產估價師聯合事務所鑑價後，每戶價值約為536
    萬6,925元（其中房地價值係401萬0,627元、增建部分係135
    萬6,298元），胡翊軒應賠償原告因賤賣系爭不動產所生之
    價差共計270萬元。
　㈢胡翊軒謊稱系爭00號房地之房地所有權狀於其搬家時遺失，
    原告為保護自身權益而申請補發（下稱系爭補發權狀行為）
    ，卻遭臺灣高等法院108年度上易字第284號案件依使公務員
    登載不實罪名，判處拘役50日確定（下稱系爭刑事判決），
    而原告因該刑事案件身心異常痛苦，請求胡翊軒賠償非財產
    上之損害50萬元。
　㈣被告謝岱樺、謝賴純妹與胡翊軒間之資金往來與原告無關，
    竟配合胡翊軒無端向原告提起訴訟，可推測其等就上開行為
    為同夥，共同侵害原告之權利，應與被告胡翊軒負連帶賠償
    責任。爰依侵權行為之法律關係、民法第185條第1項前段、
    第195條規定，提起本件訴訟等語。聲明：被告應連帶給付
    原告340萬元。
二、被告則以：
　㈠原告因胡翊軒系爭偽造契約行為請求胡翊軒賠償損害20萬元
    部分，已經系爭侵權判決勝訴確定，不用再次審判。
　㈡臺灣高等法院108年度上更一字第152號確定判決（下稱系爭
    合夥判決）認定原告原具有移轉系爭00號房地所有權之義務
    ，竟出售系爭00號房予林志洋，應賠償胡翊軒、謝岱樺3,26
    2,427元。至於系爭00號房地改為原告獨資，則後續修繕工
    程款應由原告單獨支付。又系爭不動產既已涉訟，原告大可
    待雙方爭議解決後再出售，惟原告急於將系爭不動產以低於
    市價之價格出售予林志洋，亦不應由被告負責。
　㈢原告知悉系爭00號房地之權狀一直都在胡翊軒處，原告系爭
    補發權狀行為犯使公務員登載不實罪業經系爭刑事判決確定
    ，顯見被告對原告並無侵權行為等語，資為抗辯。並聲明：
    原告之訴駁回。
三、本院之判斷：
　㈠按訴訟標的於確定之終局判決中經裁判者，除法律別有規定
    外，有既判力，當事人不得就該法律關係更行起訴，此觀民
    事訴訟法第249條第1項第7款及第400條第1項之規定自明。
    原告主張其因胡翊軒系爭偽造契約行為受有損害，請求胡翊
    軒依侵權行為之法律關係賠償損害20萬元，此訴訟標的業經
    系爭侵權判決確定，有該判決可稽（本院卷一7-18頁），原
    告不得就該法律關係更行起訴。至於原告主張謝岱樺、謝賴
    純妹為同夥，共同侵害其權利部分，未據原告舉證以實其說
    ，尚不可採。
　㈡次按學說上所謂之爭點效，係指法院於確定判決理由中，就
    訴訟標的以外當事人所主張之重要爭點，本於當事人辯論之
    結果已為判斷時，除有顯然違背法令，或當事人已提出新訴
    訟資料足以推翻原判斷之情形外，於同一當事人就與該重要
    爭點有關所提起之他訴訟，不得再為相反之主張，法院亦不
    得作相反之判斷，以符民事訴訟法上之誠信原則而言（最高
    法院99年度台上字第781號民事裁判意旨參照）。查，胡翊
    軒經謝岱樺同意，向原告行使公同共有合夥債權，訴請給付
    金錢，業據臺灣高等法院以系爭合夥確定判決就當事人所主
    張之重要爭點，本於辯論之結果判斷認定：原告、胡翊軒、
    謝岱樺於101年5月間成立共同出資經營購入系爭不動產後裝
    修轉售謀利之合夥契約，並約定將系爭不動產借名登記於原
    告名下，嗣於101年8月間就合夥範圍合意變更為僅有系爭29
    號房地，原告又於101年10月21日聲明退夥，經3方於101年1
    2月28日結算完成，即以原告交付之款項（含系爭合夥出資
    款）211萬9,600元抵充原告復興南路房屋裝修費用及系爭00
    號房地支出費用後，結餘款19萬6,961元返還予原告，原告
    則負有將系爭00號房地所有權移轉登記予胡翊軒及謝岱樺指
    定之人之義務，然原告於取得結餘款後，未履行上開房地所
    有權義務，反將系爭00號房地售予林志祥，對胡翊軒、謝岱
    樺應負債務不履行之損害賠償責任（本院卷一43至65頁）。
    原告未證明上開認定有何顯然違背法令，亦未提出新訴訟資
    料足以推翻原判斷，本院於相同當事人（即原告、胡翊軒、
    謝岱樺）間與上開重要爭點有關之本訴訟，自不得作相反之
    判斷。準此，原告主張其以低價將系爭29號房地售予林志祥
    受有價差損害，應由胡翊軒、謝岱樺依共同侵權行為之法律
    關係連帶賠償，自屬無理，請求謝賴純妹連帶負責亦無理由
    。再依上開認定，系爭00號房地原為合夥事業標的，嗣經原
    告與胡翊軒、謝岱樺同意排除於合夥事務範圍之外，改為原
    告獨資，經合夥結算（包含因系爭00號房地支出之費用），
    原告已取回出資結餘款，則系爭00號房地於結算後非屬合夥
    事業，原告主張胡翊軒有完成裝修之義務等語，難認有據；
    況原告明知系爭00號房地屋況不良，又未證明其有非於斯時
    以400萬元出售不可之特殊情事，其基於個人自由意志決定
    出售，並接受林志洋提出之房地價格（本院卷一216頁），
    自不得於事後主張價格過低受有損害；原告復未證明謝賴純
    妹與其出售系爭不動產有何關連，則原告主張胡翊軒、謝岱
    樺、謝賴純妹應依侵權行為之法律關係就其賤賣系爭31號房
    地之價差負連帶損害賠償責任，亦屬無據。
　㈢原告系爭補發權狀行為犯使公務員登載不實罪，業經系爭刑
    事判決確定，有該判決可稽（本院卷一25-30頁）。原告主
    張胡翊軒對其謊稱系爭29號房地權狀遺失，其始申請補發一
    節，為胡翊軒所否認，原告未舉證以實其說，自非可採；參
    以原告前於103年間向臺灣桃園地方檢察署提告胡翊軒涉嫌
    侵占系爭00號房地所有權狀一案，於103年4月17日檢察事務
    官詢問時陳稱：伊係因胡翊軒未歸還系爭29號房地所有權狀
    而提出侵占告訴，且曾於102年1月15日發文向胡翊軒請求返
    還系爭00號房地所有權狀等物品等語（臺灣桃園地方檢察署
    107年度他字第849號卷14頁），並有原告寄發之郵局存證信
    函可佐（同上卷78、79頁），足見原告於102年1月2日申請
    補發時，明知系爭00號房地所有權狀乃由胡翊軒保管中。原
    告主張其聽信胡翊軒謊稱系爭00號房地權狀遺失，致其申請
    補發而遭判處刑罰，受有精神損害，為無可採。其又未舉證
    證明謝岱樺與謝賴純妹與本事件有何關係，則原告請求胡翊
    軒、謝岱樺、謝賴純妹依侵權行為之法律關係連帶賠償，自
    屬無稽。
四、綜上所述，原告依侵權行為之法律關係、民法第185條第1項
    前段、第195條規定請求被告連帶給付340萬元，為無理由，
    應予駁回。　　
五、本件事證已臻明確，兩造其餘之攻擊或防禦方法及所用之證
    據，經本院斟酌後，認為均不足以影響本判決之結果，爰不
    逐一論列，附此敘明。
六、訴訟費用裁判之依據：民事訴訟法第78條。 　　　　
中　　華　　民　　國　　111 　年　　10　　月　　27　　日
                  民事第一庭    法　官　袁雪華
正本係照原本作成。
如對本判決上訴，須於判決送達後二十日內向本院提出上訴狀。
如委任律師提起上訴者，應一併繳納上訴審裁判費。
中　　華　　民　　國　　111 　年　　10　　月　　27　　日
                                書記官  戴育萍